Minutes et répertoires du notaire Nicolas BAULDRY, 6 juillet 1623 - décembre 1632 (étude XIX)
Archives nationales
- Minutes de Nicolas BAULDRY, janvier 1623 - décembre 1631; MC/ET/XIX/390 - MC/ET/XIX/464
  - Minutes. 1626, MC/ET/XIX/394
    - BOIS de CHARPENTERIE (marché) § Marché par lequel Claude PINTA marchand à Oricourt près Saint-Dizier promet à Loys CORNILLON marchand de bois bourgeois de Paris de lui fournir la quantité de 4 cent de bois carré moy. VII/XX/ Lts par cent, 9 avril 1626; MC/ET/XIX/394
      marché; Pinta, Claude
    - BOIS de CHARPENTERIE (transport de) § Marché par lequel Pierre SEMOND; Edmé DEVAULX voiturier par eau à Montargis promettent à Loys CORNILLON marchand bourgeois de Paris r. du Petit Muse paroisse Saint-Paul de lui conduire j... Paris ts le bois qu'il aura acheté moy. 22 L. par cent de bois des ports de Montargis et 16 L. pour ceux des ports de Joigny sur l'Yonne, 9 avril 1626; MC/ET/XIX/394
      marché; Semond, Pierre; Devaulx, Edmé
    - CORNILLON (Louis) marchand de bois bourgeois de Paris § Fourniture de bois par Claude PINTA marchand à Oricourt près Saint-Dizier à Louis CORNILLON moyennant VII/XX/ l.ts. par cent, 9 avril 1626; MC/ET/XIX/394
    - SUBLET (François) Saint-des noyers; conseiller aux Conseils d'état et finances demeurant au fg Saint-Honoré paroisse Saint-Roch § Marché de fourniture par Louis CORNILLON marchand b de P. à François SUBLET de diverses quantités et sortes de bois à prendre en ses chantiers hors la porte Saint-Antoine moy. 227 £. 10 sols par cent dud. bois, 16 avril 1626; MC/ET/XIX/394
      marché; Sublet, François
    - MALON (Charles de) seigneur de Bercy Conflans, la Roquette conseiller aux conseils d'état et privé Président au gd Conseil demeurant V. rue du Temple paroisse Saint-Gervais § Constitution par Charles de MALON à X. HALIGRE chevalier chancelier de Fr. de 500 £. de rentes moy. 8000 £ts, 17 avril 1626; MC/ET/XIX/394
      constitution de rente; Malon, Charles de
    - DU PRÉ (Pierre) maçon à Saint-Antoine-des-Champs § Requêtes adressée aux religieuses de Saint-Ant. des Champs par .. concernant un bail fait par ces dernières aud. .. et Estienne LIENARD maçon d'une pièce de terre dépendant de la ferme de lad. abbaye sur laquelle ils auraient fait construire 2 maisons conformément à la clause stipullée au contrat du 8 déc. 1613 Autre par Estienne LIENARD maître maçon à Saint-Ant. des Ch., 23 avril 1626; MC/ET/XIX/394
      bail; Du Pré, Pierre
    - FOURCY (Henry de) seigneur de Chessy conseiller aux conseils d'état et privé Surintendant et ordonnateur des bats. du Roi § Quittance par Noel DUBOIS laboureur à Magny le Mougre à .. héritier de son chef de ses père et mère et de sa soeur de la Somme de 971 £ concernant fourniture de céréales diverses, 23 avril 1626; MC/ET/XIX/394
      quittance; Fourcy, Henry de
    - SAINT-ANTOINE-DES-CHAMPS (abbaye) § Fourniture de blé et volailles aux religieuses de abbaye SAINT-ANTOINE-DES-CHAMPS par Pierre GANNERON laboureur à Epiais en France et Marie DU BARLE sa femme; Bail durant 9 ans par les religieuses de abbaye SAINT-ANTOINE-DES-CHAMPS auxd. surnommés de terres à EPIAIS en France moy. redevances en native m date, 30 avril 1626; MC/ET/XIX/394
      bail; Saint-Antoine-des-Champs, abbaye
    - HANSSY (Pierre de) menuisier des bat. du Roi b. de P r. Saint-Antoine paroisse Saint-Paul § Déclaration faite à. .. par Claire AMAULRY veuve de Nicolas THIERSAULT bourgeois de Paris près l'Arche Beaufils concernant le bail fait par elle d'une maison place en chantier r. Saint-Antoine à la date du 16 avril 1625 moy. 300 £. par an, 11 mai 1626; MC/ET/XIX/394
      déclaration; Hanssy, Pierre de
    - SCELLIER LORMIER (apprentissage) § Mise en apprentissage par Gabriel de MASPARAULT écuyer, conseiller au gd Conseil durant 5 ans par Antoine MORET cy devant laquais et apprentis. de défunt Pierre VERARD maître scellier lormier chez Pierre LHUILLIER maître scellier lormier carossier, scellier ordinaire de la Compagnie de chevaux légers de la garde du Roi demeurant r. Béthisy paroisse Saint-Germain-l'Auxerrois moy. VI/XX/ Lts, 20 mai 1626; MC/ET/XIX/394
    - BRODIER (Chrétien) maître plombier rue de la Tannerie (ou Vannerie) paroisse Saint-J. en Grève § Obligation par Simon BOISSEAU et sa femme - Pierre MACÉ b de p et sa femme à. .. de la somme de 4000 L. pour prêt à rendre d'un an, 1er juin 1626; MC/ET/XIX/394
      obligation; Brodier, Chrétien
    - ARCUEIL (terroir d') § Bail à titre de rentes par Sebastien DAVELOURT prêtre habitué de l'église Saint-Paul à Benoit PASQUIER vigneron à Arcueil d'un argent de vignes en 8 pièces moy 17£., 6 juin 1626; MC/ET/XIX/394
      bail; Arcueil (Val-de-Marne)
    - PIERRE de MOILLON (fourniture de) § Marché par lequel Thomas BENARD et Olivier BRUNET carriers à Charenton promettent à Jehan THIRIOT maître maçon V. rue du Temple paroisse Saint-Gervais de lui fournir la quantité de 150 toises de... moi 7 £. 15 sols par toise, 10 juin 1626; MC/ET/XIX/394
      marché; Bénard, Thomas
    - RUZÉ (Antoine) chevalier conseiller aux Conseils d'état et privé Surintendant des finances seigneur d'Effiat marquis de Longjumeau et Chilly demeurant r. de Jouy paroisse Saint-Gervais § Transport par Antoine RUZÉ à François DU JARDIN orfèvre et valet de chambre du Roi r de l'Arbre Sec paroisse Saint-Germain-l'Auxerrois de la somme de 2784 £. 8 sols qui lui étaient dus par Jehan FOUGERON laboureur à la ferme de Bazoche les Gallerande en Beauce, 13 juin 1626; MC/ET/XIX/394
      Ruzé, Antoine
    - RUZÉ (Antoine) chevalier conseiller aux Cour d'état et privé superintendant des finances § Contrat d'échange entre Antoine RUZÉ et sa femme et Camille ROGER valet de chambre et garde du cabinet de la Reine demeurant r. Saint-Honoré paroisse Saint-Germain-l'Auxerrois de la femme de BAZOCHE LES GALLERANDE en Beauce près Jonville contre 937 £. 12 sols de rentes, 17 juin 1626; MC/ET/XIX/394
      échange; Ruzé, Antoine
    - CORNILLON (Louis) marchand bourgeois de Paris rue du Petit musc paroisse Saint-Paul § Bail durant 3 ans par Louis CORNILLON à Denis PESTAL marchand meunier au port au charbon en Grève en la tour de Bonon paroisse Saint-Gervais de 2 Moulins sur fiches palles et pieux situés sur la Seine proche le port Notre-Dame moyennant 2400 l. par an, 19 juin 1626; MC/ET/XIX/394
    - MARTIN de MAUVOY (Isaac) conseiller du roi lieutenant général des mines et minières de France r. Bourtibourg paroisse Saint-Paul § Procuration par Isaac MARTIN de MAUVOY à Henry de FOURCY, seigneur de Chassy conseiller aux Cons d'état et privé; Surintendant des bâtiments pour en son nom traiter de ttes les affaires concernant le dessèchement de Isaac MARTIN de MAUVOY en Languedoc, Saintonge et autres lieux en ce royaume, 20 juin 1626; MC/ET/XIX/394
      procuration; Martin de Mauvoy, Isaac
    - THIRIOT (Jehan) maître maçon V. rue du Temple paroisse Saint-Gervais § Transport par. .. à Jehan LESUEUR marchand bourgeois de Paris rue Sainte-Anastaze m paroisse du marché qui lui fut fait par Thomas BERNARD et Olivier BRUNET carriers aux carrières de Charenton. Acte passe le 10 dud. mois, 21 juin 1626; MC/ET/XIX/394
      marché; Thiriot, Jehan
    - PIERRE de MOILON (Marché de) § Fourniture par Jehan LE SUEUR marchand bourgeois de Paris r. Saint-Anasthaze paroisse Saint-Gervais promet à Jehan THIRIOT maître maçon demeurant Vieille rue du Temple de lui fournir la quantité de 100 toises de moilon à prendre partie au port Saint-Paul, partie au Marais, proche la place dud. TH., 21 juin 1626; MC/ET/XIX/394
    - RUZÉ (Anthoine) Chevalier conseiller aux Conseils d'état et privé Surintendant des finances § Remise par Pierre AGOGNE marchand à Aubigny en Berry fermier de la commanderie de l'hôpital paroisse de Blancofort a Anthoine RUZÉ de la somme de 700£. en raison de l'acquisition faite par Anthoine RUZÉ du lieu de la Brosse dépendant de la Terre et seigneurie du Puy à lui adjugée par décret le 6 sept. 1624 située en la censive de lad. commanderie de l'hôpital et ce moy. 350£. que lad. a reçu dud. d'Effiat, 21 juin 1626; MC/ET/XIX/394
      Ruzé, Anthoine
    - PIERRE de MOILLON (fourniture de) § Marché par lequel Jacques GIRARD et Tassin LESBAIE voiturier par eau aux carrières de Conflans promettent à Jehan LESUEUR marchand bourgeois de Paris r. Saint-Anasthaze paroisse Saint-Gervais de transporter depuis le pont de Charenton j. .. port Saint-Paul toute la. .. appartenant aud. LESUEUR moi 40 sols par toise de lad.... livrée et déchargée au port Saint-Paul, 22 juin 1626; MC/ET/XIX/394
    - SAINT-ANTOINE-DES-CHAMPS (abbaye) § Quittance par la religieuses de abbaye SAINT-ANTOINE-DES-CHAMPS à Nicolas CAMUS sr de Pontcarré cons. au Parlement de la somme du 1065 L. qu'il est tenu de payer aud. couvent pour la profession de foi de Madeleine C. sa fille. Contrat de veture le 30 mai 1623, 23 juin 1626; MC/ET/XIX/394
      quittance; Saint-Antoine-des-Champs, abbaye
    - SAINT ANTOINE DES CHAMPS (abbaye) § Quittance par les religieuses de abbaye SAINT ANTOINE DES CHAMPS à Jacques BROUSSEL cons. au Parlement, commissaire de requêtes du Palais de la somme de 2010 Lts qu'il était tenu de donner aud. couvent en son nom et comme tuteur de Madeleine et Anne BROUSSEL sa fille mineure de lui et de feue Marie DELAPORTE. Soit 1860 L. la veille de leur profession dont 1500 pard. le couvent et 300 pour les épingles desd. religieuses Contrat de veture pard. m notaire le 1er mai 1623, 23 juin 1626; MC/ET/XIX/394
      quittance; Saint Antoine des Champs, abbaye
    - DU JARDIN (François) marchand orfèvre valet de chambre du Roi r. de l'Arbe Sec paroisse Saint-Germain-l'Auxerrois § Transport par Antoine RUZÉ chevalier seigneur d'Effiat à François DU JARDIN de 937 £. lui appartenant et depuis par échange de Corneille ROGER valet de chambre et garde du cabinet de la Reine. Acte passé pard. même notaire le 17 dud. mois et an, 24 juin 1626; MC/ET/XIX/394
      échange; Du Jardin, François
    - SAINT-ANTOINE-DES-CHAMPS (abbaye) § Quittance par le religieuses de abbaye SAINT-ANTOINE-DES-CHAMPS à Jehan GOUREAU sr de la Proustière Cons. à la Cour des Aides de la somme de 1005 Lts qu'il est tenu de payer aud. couvent pour la profession de Marie G. sa fille. Contrat de veture le 9 juillet 1620, 24 juin 1626; MC/ET/XIX/394
    - SAINT ANTOINE DES CHAMPS (abbaye) § Quittance par les religieuses de abbaye SAINT ANTOINE DES CHAMPS à Louis CHAUVELIN écuyer sr de Crisenoy de la somme de 1065 ts qu'il est tenu de payer aud. couvent pour la profession de foi de Marie CHAUVELIN sa fille contrat de veture le 7 avril 1625, 24 juin 1626; MC/ET/XIX/394
    - SAINT ANTOINE DES CHAMPS (abbaye) § Quittance par les religieuses de abbaye SAINT ANTOINE DES CHAMPS à Antoine DU LAURENT avocat au Conseil privé du Roi et Marie ROBERT sa femme de la somme de 1005 livres qu'il doit payer aud. couvent à l'occasion de la profession de leur fille Madeleine 750 L. pour le couvent 180 L. pour les épingles des religieuses abbaye SAINT ANTOINE DES CHAMPS Contrat de nature le 9 juillet 1620, 24 juin 1626; MC/ET/XIX/394
    - RUZÉ (Antoine) chevalier conseiller aux conseils d'état et privé Surintendant de finances seigneur d'Effiat § Déclaration par laquelle Antoine RUZÉ reconnaît qu'à sa requête Léonard de RABUTIN chevalier baron de Bussy poursuivant le droits de Diane de CUGNAC sa femme a fait le saisie et crée de la terre de HEROUVILLE 1er enchère moy. 50 000 £. poursuivre les adjudications Antoine RUZÉ mes que lad. RABUTIN maître avait fait que prêter son nom aud. seigneur d'Effiat, 24 juin 1626; MC/ET/XIX/394
      déclaration; Ruzé, Antoine
    - RUZÉ (Antoine) chevalier conseiller aux conseils d'état et privé marquis d'Effiat § Procuration par Antoine RUZÉ et Marie de FOURCY son ep. fille et héritière en partie de Jehan de FOURCY seigneur de Chessy et Renée MOREAU son ep. à Pierre de LA MARTELIERE avocat au Parlement seigneur du Fay par en son nom faire le partage et avec Henry de FOURCY de la succession desd. défuntes, 24 juin 1626; MC/ET/XIX/394
      procuration; partage; Ruzé, Antoine
    - RUZÉ (Antoine) chevalier conseiller aux conseils d'état et privé Superintendant des finances § Transport par Antoine RUZÉ et Marie de FOURCY son ep. à François DU JARDIN marchand orfèvre, valet de chambre du Roi de 937 £. de rentes leur appartenant et acquis par échange de Cornille ROGER valet de chambre et garde du cabinet de la Reine acte passe pard. m notaire le 17 dud. mois et an, 24 juin 1626; MC/ET/XIX/394
      échange; transport de droits; Ruzé, Antoine
    - RUZÉ (Anthoine) chevalier conseiller aux conseils d'état et privé Surintendant des finances § Quittance par Gabrielle DU RIAU veuve de François de CUGNAC chevalier seigneur et marquis de Dampierre, b/on/ du Boucart à Anthoine RUZÉ de la somme de 22017 £. 10 sols qu'il lui devait conformément à divers actes passé entre eux, 24 juin 1626; MC/ET/XIX/394
      quittance; Ruzé, Anthoine
    - Quittance par Pierre de Héricourt, marchand bourgeois de Paris, à Elisabeth Broutesauge, veuve de feu Guillaume Janot, notaire au Châtelet, demeurant rue de la Calandre, paroisse Saint-Germain-le-Vieil, tutrice de ses enfants mineurs, et de Michel Groyn, notaire au Châtelet, rue Saint-Antoine, à cause de Marie Janot, sa femme., 25 juin 1626; MC/ET/XIX/394
      Date de création de la notice: 2005
      quittance; Calandre (rue de la); Saint-Antoine (rue); Broutesauge, Elisabeth; Groyn, Michel; Héricourt, Pierre de; Janot, Guillaume; Janot, Marie; commerçant; notaire
    - LIENNARD (Etienne) maçon à Saint-Antoine-des-Champs § Constitution par .. et Nicole GODIN sa femme aux relig. de Saint-Antoine-des-Champs de 31 L. 5 sols de rentes moy. 500 Lts, 3 juillet 1626; MC/ET/XIX/394
      constitution de rente; Liennard, Etienne
    - DAVELOURT (Sébastien) prêtre habitué en l'église Saint-Paul demeurant r. Neuve des Tournelles § Bail à titre de rentes par Sébastien DAVELOURT à Claude JACQUET receveur de la terre et seigneurie de Cachan demeurant au Château dud. lieu d'une maison située au village d'Arcueil moy. 31 £. 5 sols de rentes annuelles, 5 juillet 1626; MC/ET/XIX/394
      bail; Davelourt, Sébastien
    - LESUEUR (Jehan) marchand bourgeois de Paris r. Saint-Anastaze paroisse Saint-Gervais § Vente par Simon BARRÉ l'aîné vigneron à Ivry/Seine à Jehan LESUEUR d'une pièce de terre et vigne en carrière situé aud. Ivry lieud. Malescot ou la censive de m/r/ SAUGUIN seigneur d'Ivry moy. 210 Lts, 5 juillet 1626; MC/ET/XIX/394
      acte de vente; Lesueur, Jehan
    - CORNILLON (Louis) marchand bourgeois de Paris rue du Petit Musc § Constitution par Louis CORNILLON et André DES-PORTES marchand boulanger de petit pain, bourgeois de Paris, rue des Arcis paroisse Saint-Médéric, aux religieuses de Saint-Antoine-des-Champs de la somme de VI/XX/V l.ts. moyennant 2000 l., 6 juillet 1626; MC/ET/XIX/394
      constitution de rente; Cornillon, Louis
    - LE SUEUR (Jehan) marchand bourgeois de Paris r. Saint-Anasthaze paroisse Saint-Gervais § Promesse faite à Jehan LESUEUR de lui transporter de puis sa carrière située à Ivry et Jehan LESUEUR Paris toute ce pierre et moulin qui lui appartient moy. 4 L. 5 sols pontoise, 9 juillet 1626; MC/ET/XIX/394
      Le Sueur, Jehan
    - MARAIS de FRANCE (dessèchement des) § Transport par les associés à l'entreprise de dessèchement des MARAIS de FRANCE à Jehan de CONSEIL sieur de ST. Roman, habitant de Beaucaire en Languedoc et Jacques CORREARD conseiller du Roi, Contrôleur général et provincial des guerres en Dauphine - de ts les droits leur appartenant sur les marais de Languedoc Dauphine Auvergne, 24 juillet 1626; MC/ET/XIX/394
    - PIERRE de MOILLON (transport de) § Marché par lequel Jacques MOIREAU voiturier par terres à Ivry/Seine promet à Jehan LE SUEUR marchand P. bourgeois de Paris r. Saint-Anasthaze paroisse Saint-Gervais de transporter depuis la carrière de Malescot aud. Ivry. .. sur le bord de l'eau lieu acoutumée de cette ville de Paris tte la. .. appartenant aud. LESUEUR moi 4 £. 5 sols par toisé, 29 juillet 1626; MC/ET/XIX/394
    - CORNILLON (Louis) marchand bourgeois de Paris rue du Petit Musc paroisse Saint-Paul § Vente à Louis CORNILLON par Daniel DARIS marchand à Largicourt de la quantité de 15 unités de bois moyennant VII/XX/V l. par cent, 10 août 1626; MC/ET/XIX/394
    - SAVETIER (apprentissage) § Mise en apprentissage par Jehanne BAUDOUYN veuve de Abel MANTAILLÉ r. du Heaume paroisse Saint-J. en Grève de Jean M. son fils durant 3 ans chez Jean MUZARD maître savetier r. de Jouy moy. 36 Lts, 10 août 1626; MC/ET/XIX/394
      contrat d'apprentissage; Baudouyn, Jeanne
    - BOIS de CHARPENTERIE (marché) § Vente par Daniel DARIS marchand à Largicourt à Loys CORNILLON marchand bourgeois de Paris de la quantité de 15 cents de bois carré moyennant VII/XX/V (145) livres tournois par cent dud. bois, 10 août 1626; MC/ET/XIX/394
      marché; Daris, Daniel
    - BOIS de CHARPENTERIE (marché de) § Marché par lequel Claude PINTOT voiturier par terre à Oricourt près Saint-Dizier promet à Loys CORNILLON marchand bourgeois de Paris de lui fournir la quantité d'un millier[de 15 cents ?] de bois de chêne provenant de vente de la forêt du Foindron en Champagne moy. VI/XX/XV Lts par cent, 10 août 1626; MC/ET/XIX/394
      marché; Pintot, Claude
    - ROGER (Cornille) valet de chambre et garde du cabinet de la Reine r. Saint-Honoré paroisse Saint-G. l'Aux. § Procuration par Cornille ROGER à Léonard MARGERYT pour en son nom pour porter foi et hommage des maison et ferme de BAZOCHE LES GALLERANDE en Beauce près Jauville par lui acquis par contrat d'échange d'Anthoine RUZÉ seigneur d'Effiat, 12 août 1626; MC/ET/XIX/394
      échange; procuration; Roger, Cornille
    - BOURSE (Jehan) procureur au Parlement pl. de Grève paroisse Saint-Jehan § Inventaire après décès de Jehan BOURSE à la requête de Marie LA LOYER sa veuve, tutrice de Jehan B. âgé de 1 an, 13 août 1626; MC/ET/XIX/394
      inventaire; Bourse, Jean
    - LA LOYER (Marie) veuve de Jehan Bourse procureur au Parlement demeurant pl. de Grève paroisse Saint-Jehan § Vente par Marie LA LOYER à Jehan DOUET postulant au Palais demeurant r. Saint-Martin paroisse Saint-Nicolas de Champs de la Charge de procureur du Parlement dont jouissait led. défunt avec celle de Philippe BOURSE son père et Jehan DELARUE procureur en lad. cour moy. 1500 £ts Déclaration portant lad. pratique à 1800 £. qui est son prix réel., 15 août 1626; MC/ET/XIX/394
      acte de vente; déclaration; La Loyer, Marie
    - LE SUEUR (Jehan) marchand bourgeois de Paris r. Saint-Anasthaze paroisse Saint-Gervais § Fourniture faite à Jehan LE SUEUR de pierres de moilon et pierre de taille provenant d'une carrière à Ivry lui appt., 18 août 1626; MC/ET/XIX/394
    - MASPARAULT (Gabriel de) écuyer conseiller au gd Conseil V. rue du Temple paroisse Saint-Paul § Contrat d'échange entre Gabriel de MASPARAULT et Marthe THOMAS son ep. - Pierre GUILLOT avocat au Parlement d'une maison appartenant aud. M. située r. Quincampoix contre 456 L de rentes sur l'H. de V. assignées sur le clergé de France, 18 août 1626; MC/ET/XIX/394
    - PIERRE (Marché de) § Marché par lequel Louis LEBRAY et Pierre DELACOTTE carriers à Charonton promettent à Jean LESUEBUR marchand bourgeois de Paris r. Sainte-Anasthase paroisse Saint-Gervais d'extraire ttes les pierres de taille et de moilon de la carrière d'IVRY lui appartenant par l'acquisition qu'il fit de Simon BARRE vigneron aud. lieu moi 55 sols par toise de. .. de moilon et 20 sols par charrette de pierre de taille, 18 août 1626; MC/ET/XIX/394
    - CORNILLON (Louis) marchand bourgeois de Paris rue du Petit Musc paroisse Saint-Paul § Obligation par Louis CORNILLON à Pierre DEHEMANT marchand orfèvre rue et paroisse Saint-Jacques de la Boucherie de 1200 l. de prêt à rendre dans 18 mois, 18 août 1626; MC/ET/XIX/394
    - MONHEROU (Jehan de) Cons et Secrétaire du duc d'Orleans demeurant ds l'enclos du Palais § Bail durant 3 ans par Jehan de MONHEROU en son nom à cause de Louise FERRAS sa femme Vve de Jehan OLIVIER bourgeois de Paris à Jehan BELIN archer de M. de Functis d'une maison rue des Vieux Augustins paroisse Saint-Eustache à l'enseigne du pied de Biche moy. 300 £. par an, 18 août 1626; MC/ET/XIX/394
    - LESIRE (Jehan) Tonnelier demeurant au bout de la V. rue du Temple paroisse Saint-Gervais § Mariage de Jehan LESIRE avec Anne HENRY fille de défunts Christophe HENRY tisserand au Champagne et de Denise VARMET jadis sa femme., 22 août 1626; MC/ET/XIX/394
      contrat de mariage; Lesire, Jehan
    - BORDIER (Chrétien) marchand maître plombier rue de la Vannerie paroisse Saint-Jean en Grève § Obligation pour prêt à Chrétien BORDIER d'une somme de 3000 l.ts., 23 août 1626; MC/ET/XIX/394
      obligation; Bordier, Chrétien
    - RUZÉ (Antoine) chevalier conseiller aux Conseils d'état et privé Surintendant des finances § Vente par Pierre de LA MARTELIÈRE avocat au Parlement procureur de Antoine RUZÉ à Gabrielle DU REAU veuve de François de CUGNAC chevalier sr de Boucard de la Terre et seigneurie du PUY et 4 métairies en dépendant en la paroisse de Viglain ainsi que le fief de VOLSOY moy. 40 000 Lts, 29 août 1626; MC/ET/XIX/394
      acte de vente; Ruzé, Antoine
    - SAINT ANTOINE DES CHAMPS (abbaye) § Réception à abbaye SAINT ANTOINE DES CHAMPS de Claude de LA SALLE fille de défunt Charles de LA SALLE chevalier seigneur de Carrière et Puisieux et Anne LE MOYNE sa vve, 31 août 1626; MC/ET/XIX/394
      Saint Antoine des Champs, abbaye
    - LE GRANT (Claude) veuve de Charles de Fitte conseiller du roi bailli du Palais dame de Soucy r. du Petit Musc paroisse Saint-Paul § Bail durant 3 ans par Estienne HOUZELET dit du Buisson joueur de lutte r. et paroisse Saint-Paul de caves, Chambres et cour dépendant d'une moisson appelée la Bastille située en lad. rue Saint-Paul ou demeure led. bailleur moy. 150 L. par an, 10 septembre 1626; MC/ET/XIX/394
      bail; Le Grant, Claude
    - CORNILLON (Louis) marchand bourgeois de Paris rue du petit Musc paroisse Saint-Paul § Accord entre Louis CORNILLON Leonnard CHAVENAS valet de garde robe du Roi demeurant rue de la haute Vannerie paroisse Saint-Gervais - Pierre DEHEMANT marchand orfèvre bourgeois de Paris rue et paroisse Saint-Jacques-de-la-Boucherie exécuteurs du testament de Marguerite de LEXCURE épouse de Louis CORNILLON et autres héritiers de ladite défunte concernant la succession de ladite défunte, 11 septembre 1626; MC/ET/XIX/394
    - Marché entre Quentin Varin, peintre ordinaire du roi, demeurant rue Saint-Antoine près de la croix de Lorraine, et Henri de Fourcy, ' superintendant ' des bâtiments du roi, pour les patrons d'une tapisserie de Renaud [et Armide] à exécuter pour le roi, moyennant 50 l. par aune carrée de patrons, payables au fur et à mesure de l'exécution., 13 septembre 1626; MC/ET/XIX/394
      Documents du Minutier central concernant les peintres, sculpteurs et graveurs au XVIIe siècle (1600-1650), par Marie-Antoinette Fleury et Martine Constans, tome II [études XI à XX, 2445 actes], Paris, Archives nationales, 2010, notice n°2172 (instrument de recherche imprimé dématérialisé, certaines notices sont plus détaillées dans la version intégrale accessible en ligne par la rubrique 'Autres instruments de recherche', voir contexte dans le Plan d’orientation général - Notaires de Paris, guides thématiques du Minutier).
    - TAPISSERIE (marché de) § Marché par lequel Quentin VARIN peintre ordinaire du Roi r. Saint-Antoine proche la Croix de Lorraine promet au Roi stipullant pour lui Henry de FOURCY, seigneur de Clessy, conseiller aux Conseils d'état et privé superintendant de ses bâtiments en la présence de Johan de DONON conseiller du Roi, Contrôleur de ses bâtiments sieur de Mont Giroust de faire tous les cartons de. .. pour l'histoire d'Armide et Regnault moy. 50 £. par aune desd. patrons., 13 septembre 1626; MC/ET/XIX/394
      marché; Varin, Quentin